臺灣彰化地方法院刑事判決　　　　　　　　　　　　九十三年度易字第一六號
　　公　訴　人　臺灣彰化地方法院檢察署檢察官
　　被　　　告　甲○○
右列被告因違反毒品危害防制條例案件，經檢察官聲請簡易判決處刑（九十三年度偵
字第六七○五號）及移送併辦（九十三年度毒偵緝字第二六八號、九十四年度毒偵字
第二○號、九十四年度毒偵字第四七七號），由本院彰化簡易庭移送改依通常訴訟程
序審理（九十三年度彰簡字第七五二號），本院合議庭裁定由受命法官獨任進行簡式
審判程序判決如左：
    主  文
甲○○連續施用第二級毒品，累犯，處有期徒刑伍月，如易科罰金，以佰元折算壹
日。扣案之第二級毒品甲基安非他命壹包（毒品驗餘淨重零點貳肆公克，包裝袋重零
點陸伍公克）沒收銷燬之。
    事實及理由
一犯罪事實：
  (一)甲○○曾因竊盜案件，經臺灣南投地方法院以八十九年度易字第四○五號判決處
    有期徒刑六月，緩刑三年確定。另因施用毒品案件，經本院以八十七年度毒聲字
    第二一八六號裁定送勒戒處所觀察、勒戒後，認無繼續施用毒品之傾向，期滿由
    臺灣彰化地方法院檢察署檢察官以八十七年度偵字第一○八二四號不起訴處分確
    定；再因施用毒品案件，經本院以八十八年度毒聲字第二一八號裁定送勒戒處所
    觀察、勒戒後，亦認無繼續施用毒品之傾向，期滿由臺灣彰化地方法院檢察署檢
    察官以八十八年度偵字第六九七號不起訴處分確定；又因施用毒品案件，經本院
    以八十九年度毒聲字第三二一九號裁定令入戒治處所施以強制戒治一年，並由本
    院以九十年度毒聲字第一六四三號裁定停止戒治，於民國九十年四月四日釋放，
    所餘戒治期間付保護管束，至九十年八月十三日執行完畢，另由本院以八十九年
    度易字第一○○五號判決處有期徒刑四月確定，及由本院以八十九年度訴字第八
    六○號判決處有期徒刑八月確定，兩案由本院以九十年度聲字第二二○三號裁定
    定應執行刑有期徒刑十一月確定，並由臺灣雲林地方法院以九十年度撤緩字第四
    號裁定撤銷首揭竊盜罪緩刑宣告，三案於九十二年一月三日縮刑假釋期滿執行完
    畢。詎甲○○於前開有期徒刑執行完畢後及強制戒治執行完畢釋放後五年內，仍
    不知悔改，復基於概括犯意，自九十三年七月間某日起至九十四年二月中旬某日
    止，在彰化縣埔心鄉○○村○○路○段三三０巷二六號住處及臺中市澄清醫院病
    房內等地，連續施用第二級毒品甲基安非他命多次（起訴書犯罪事實欄原記載甲
    ○○於九十三年八月三日持有第二級毒品甲基安非他命之犯行，業據檢察官於本
    院審理中當庭更正犯罪事實為甲○○於同日施用第二級毒品甲基安非他命之犯行
    ）。嗣於九十三年八月三日下午四時許，在彰化縣員林鎮○○路七三六巷七號地
    下室出口前為警查獲，並扣得第二級毒品甲基安非他命一包（毒品原淨重零點二
    五公克，驗餘淨重零點二四公克，包裝袋重零點六五公克）；再於九十三年八月
    二十五日中午十二時三十分許，為警在彰化縣社頭鄉○○村○○路湳雅國小前查
    獲；復於九十三年十二月十九日上午十一時許，為警持搜索票在彰化縣埔心鄉○
    ○村○○路○段三六九號之一執行搜索查獲；又於九十四年一月二十日上午十時
    三十分許，為警持搜索票在彰化縣埔心鄉○○村○○路○段三三０巷二六號住處
    執行搜索查獲。
  (二)案經彰化縣警察局彰化分局報告臺灣彰化地方法院檢察署檢察官偵查聲請簡易判
    決處刑，及彰化縣警察局彰化分局、彰化縣警察局員林分局報告臺灣彰化地方法
    院檢察署檢察官偵查移送併辦。
二證據：
  (一)被告甲○○於本院坦承不諱之自白（本院卷第六五至六六、七三頁）。
  (二)扣案之第二級毒品甲基安非他命一包（第二七○五號偵查卷第二十頁）。
  (三)卷附之搜索票、搜索扣押筆錄、查獲現場圖、扣押物品照片、彰化縣衛生局煙毒
    尿液檢驗成績書、中山醫學大學附設醫院確認結果報告（按海洛因於人體會代謝
    成嗎啡，因此涉嫌施用海洛因者，係檢驗其尿液中之嗎啡反應）、代號與真實姓
    名對照認證單、內政部警政署刑事警察局鑑定書（第0000000000號警
    卷第十三、十五至十八、二十、二一頁，第0000000000號警卷第十三
    至十四頁，第0000000000號警卷第七頁，第二○號偵查卷第二二、二
    七頁，本院卷第三三頁）。
三按甲基安非他命屬毒品危害防制條例第二條第二項第二款經主管機關公告所定相類
  於安非他命之第二級毒品，被告施用第二級毒品甲基安非他命多次，核其所為，均
  係犯該條例第十條第二項之罪。起訴書犯罪事實欄原記載被告於九十三年八月三日
  持有第二級毒品甲基安非他命之犯行，證據並所犯法條欄認被告係犯毒品危害防制
  條例第十一條第二項之持有第二級毒品罪，惟業據檢察官於本院審理中當庭更正犯
  罪事實為被告於同日施用第二級毒品甲基安非他命之犯行，並更正被告所犯法條為
  毒品危害防制條例第十條第二項之施用第二級毒品罪（本院卷第七二頁反面），本
  院自無庸再依刑事訴訟法第三百條規定諭知變更起訴法條。被告施用毒品前後持有
  毒品之低度行為，應為施用毒品之高度行為所吸收，不另論罪。被告先後多次施用
  第二級毒品行為，時間緊接、犯罪構成要件相同，顯係基於概括犯意為之，應依刑
  法第五十六條連續犯規定論以一罪，並加重其刑。查被告曾因竊盜案件，經臺灣南
  投地方法院以八十九年度易字第四○五號判決處有期徒刑六月，緩刑三年確定，再
  因施用毒品案件，經本院以八十九年度易字第一○○五號判決處有期徒刑肆月確定
  ，及由本院以八十九年度訴字第八六○號判決處有期徒刑八月確定，兩案由本院以
  九十年度聲字第二二○三號裁定定應執行刑有期徒刑十一月確定，並由臺灣雲林地
  方法院以九十年度撤緩字第四號裁定撤銷首揭竊盜罪緩刑宣告，三案於九十二年一
  月三日縮刑假釋期滿執行完畢，此有臺灣高等法院被告全國前案紀錄表可按（本院
  卷第四至八、十四至十七頁），其受有期徒刑之執行完畢，五年內再犯有期徒刑以
  上之罪，為累犯，應依刑法第四十七條規定遞加重其刑。公訴人雖僅就被告於九十
  三年八月三日施用第二級毒品甲基安非他命之犯行提起公訴，然檢察官就犯罪事實
  之一部提起公訴者，其效力及於全部，此為刑事訴訟法第二百六十七條所明定，被
  告其餘連續施用第二級毒品甲基安非他命之犯行，與前揭論罪科刑之業經起訴部分
  ，有連續犯之關係，已如前述，本院自應就屬於裁判上一罪之其餘連續施用第二級
  毒品甲基安非他命部分一併加以裁判。爰審酌被告素行欠佳，前曾施用毒品，未思
  悔改，缺乏禁絕毒害決心，惟所犯係戕害自身健康，尚未危害他人，於本院審理中
  坦承犯行，態度良好及其他一切情狀，量處如主文所示之刑，並諭知易科罰金之折
  算標準，以資懲儆。扣案之第二級毒品甲基安非他命一包，與顯然無法析離應視為
  查獲之毒品之包裝袋，均應依毒品危害防制條例第十八條第一項前段沒收銷燬之；
  至扣案之第一級毒品海洛因一包，宜由檢察官另行依法處理，以符從刑附屬於主刑
  法理，不應在本案宣告沒收，附此敘明。
四如不服本判決，得於判決送達後十日內向本院提出上訴狀，上訴於上級法院（應附
  繕本）。
據上論斷，應依刑事訴訟法第四百五十二條、第二百七十三條之一第一項、第二百九
十九條第一項前段，毒品危害防制條例第十條第二項、第十八條第一項前段，刑法第
十一條前段、第五十六條、第四十七條、第四十一條第一項前段，罰金罰鍰提高標準
條例第一條前段、第二條，判決如主文。
本案經檢察官邱鼎文到庭執行職務。
中      華      民      國    九十四    年      三      月    二十九    日
                                  臺灣彰化地方法院刑事第二庭
                                      法      官  廖  政  勝
右正本證明與原本無異。
                                      法院書記官  呂  雅  惠
中      華      民      國    九十四    年      三      月    二十九    日
附錄本案論罪科刑法條全文：
毒品危害防制條例第十條第二項
施用第二級毒品者，處三年以下有期徒刑。
